臺灣雲林地方法院交通事件裁定　　　　　　　　　　　九十一年度交聲字第九二號
　　移 送機 關　公路總局雲林監理站
　　異　議　人
　　即受處分人　甲○○
右列受處分人因違反道路交通管理處罰條例案件，對於交通部公路局嘉義區監理所雲
林監理站九十一年七月十九日所為之處分（原處分案號：雲監五字第裁七二─ＫＡＢ
０六九一九七號裁決書），聲明異議，本院裁定如左：
    主  文
異議駁回。
    理  由
一、異議意旨略以：雲林監理站以雲監五字第裁七二─ＫＡＢ０六九一九七號裁決書
    裁罰異議人，然異議人所載運之砂石在砂石場皆已清洗乾淨才能出場，如偶有一
    點水滴外漏，亦為乾淨之水，並不會污染地面影響交通，且本件車斗皆裝有防漏
    水設備，司機也隨時注意行車之安全，本車所載運的物品不是垃圾、廢棄物，那
    有污水及氣味惡臭？本件舉發有誤，且處罰過重等語。
二、按汽車裝載時，所載貨物滲漏、飛散或氣味惡臭者，處汽車駕駛人新台幣三千元
    以上九千元以下罰鍰，並責令改正或禁止通行。汽車駕駛人並予記違規點數二點
    ，道路交通管理處罰條例第三十條第一項第二款、第六十三條第一項第二款分別
    定有明文。
三、經查：
（一）本件駕駛人甲○○於九十一年三月二十九日十四時五十五分，駕駛車牌號碼八
      Ｇ–八六九號曳引車裝載砂石，在台三線林內段，有所載貨物滲漏之違規事實
      ，業經證人即舉發警員陳添壽在本院證述明確，並有本件舉發時員警所拍照片
      三張及駕駛人甲○○親自簽名之雲林縣警察局舉發違反道路交通管理事件通知
      單一紙在卷可證。
（二）證人即億昇砂石行負責人簡錦興雖証稱：上開車輛有作接水槽，並有排水管連
      接接水槽至車底儲水桶，不會漏水等語。然經本院勘驗並當場以水桶盛水倒注
      車斗測試結果，倒水邊仍有水從接水槽溢出，又左側之導水管在後輪中間有破
      裂致有水外漏之現象，有本院勘驗筆錄及照片在卷可按，可見該車除導水管有
      破裂外，於所載貨物含水量較大時，仍會有自接水槽滲漏之情形。雖異議人又
      主張該導水管是事後於勘驗當日始破裂云云，然依上開取締時所照照片以觀，
      除車後馬路上有大量之水跡外，另於後車輪中間亦有滲漏之水跡，有該照片可
      參，顯見取締當時即已有破裂外漏之情形，異議人之主張為無可採。
（三）至於異議人另主張其所載運之砂石在砂石場皆已清洗乾淨才能出場，如偶有一
      點水滴外漏，亦為乾淨之水，並不會污染地面影響交通云云。因只要汽車裝載
      時，有所載貨物滲漏、飛散或氣味惡臭情形之一者，即得依上開條例第三十條
      第一項第二款規定處罰，並不以所滲漏者為污水為限，其上開主張已無理由。
      且所載砂石縱經清洗，亦難達如清水般之乾淨；再者，行車時，如所載物品或
      液體自汽車飛散或滲漏，即將影響其他人之行車安全，故異議人之前揭主張，
      尚難採信。
（四）從而，本件違規事實明確，原處分機關援引道路交通管理處罰條例第三十條第
      一項第二款及第六十三條第一項第二款規定，裁處受處分人罰鍰新臺幣三千元
      ，並記汽車駕駛人違規點數二點，於法並無不合。本件異議為無理由，應予駁
      回。
四、據上論斷，應依道路交通管理處罰條例第八十七條第二項、道路交通案件處理辦
    法第十九條，裁定如主文。
中      華      民      國      九十一      年      十    月    十六    日
                                        臺灣雲林地方法院交通法庭
                                            法  官  黃  一  馨
右正本證明與原本無異。
如不服本裁定，應於裁定送達後五日內向本院提出抗告狀。
                                            書記官  鄭  國  銘
中      華      民      國      九十一      年      十    月    十六    日
